【裁判字號】    95,聲,749
【裁判日期】    950508
【裁判案由】    發還擔保金
【裁判全文】
臺灣板橋地方法院民事裁定               95年度聲字第749號
聲  請  人
即  債權人    華僑商業銀行股份有限公司
法定代理人    丙○○
相  對  人
即  債務人    升遠實業有限公司
兼法定代理人  甲○○
相  對  人    乙○○
上列聲請人聲請發還擔保金事件，本院裁定如下：
    主      文
聲請人於本院九十四年度存字第五二二七號擔保提存事件一案所
提存之擔保物臺北市政府建設公債八十九年度第一期債票，面額
新臺幣伍拾萬元券壹張（號碼：ＪＩ○○○○三一）准予發還。
聲請程序費用由相對人連帶負擔。
    理      由
一、按訴訟終結後，供擔保人證明已定20日以上之期間，催告受
    擔保利益人行使權利而未行使，或法院依供擔保人之聲請，
    通知受擔保利益人於一定期間內行使權利並向法院為行使權
    利之證明而未證明者，法院應依供擔保人之聲請，以裁定命
    返還其提存物或保證書，民事訴訟法第104條第1項第3 款定
    有明文，依同法第106 條之規定，此於其他依法令供訴訟上
    之擔保者，亦準用之。
二、本件聲請意旨略以：聲請人與相對人間假扣押事件，聲請人
    前依本院94年度裁全字第8516號民事裁定，為擔保假扣押，
    曾提供如主文第1項所示之債券為擔保物，並以本院94 年度
    存字第5227號提存事件提存後，聲請對相對人之財產予以假
    扣押在案。茲因聲請人已於訴訟終結後定20日以上之期間催
    告相對人行使權利而未行使，為此提出撤回假扣押執行聲請
    狀、民事聲請狀、本院94年度存字第5227號提存書、94年度
    裁全字第8516號民事裁定（均影本）、民事裁定確定證明書
    、94年度全聲字第390號民事裁定、板院輔民弘95 年度聲字
    第30號函（均原本）等各1件，聲請發還擔保物等語。
三、經查聲請人前開主張，業據其提出上開證據為證，並經本院
    依職權調閱本院94年度裁全字第8516號、94年度執全字第51
    21號假扣押保全程序暨執行卷、94年度存字第5227號擔保提
    存卷及95年度聲字第30號聲請催告行使權利卷核閱屬實，復
    有臺灣臺北地方法院北院錦文人字第0950002930號函及本院
    民事紀錄科查詢表4 紙在卷為證，聲請人之聲請意旨核與民
    事訴訟法第104條第1項第3款規定相符，應予准許。
四、爰依民事訴訟法第95條、第78條、第85條第2 項，裁定如主
    文。
中    華    民    國    95    年    5     月    8     日
                  民事第三庭    法  官  吳佳穎
以上正本係照原本作成
如對本裁定抗告須於裁定送達後10日內向本院提出抗告狀，並應
繳納抗告裁判費新台幣1,000元整。
中    華    民    國    95    年    5     月    8     日
                                書記官  黃美雲


司法院資訊處製作；財團法人民間司法改革基金會備份。
